最　高　行　政　法　院　裁　定　　　　　　　　　　　　九十一年度裁字第五號
　　聲　請　人　乙○○○
　　　　　　　　己○○
　　　　　　　　甲○○
　　　　　　　　丁○○
　　　　　　　　戊○○
　　訴訟代理人　丙○○
右聲請人因徵收補償事件，對本院中華民國九十年一月十八日九十年度裁字第三二號
裁定聲請再審，本院裁定如左：
　　主  文
再審之聲請駁回。
再審訴訟費用由聲請人負擔。
　　理  由
按對於本院裁定聲請再審，須具有行政訴訟法第二百七十三條第一項所列各款情形之
一或第二項者，始得為之。該條第一項第一款所謂「適用法規顯有錯誤者」，係指原
裁判所適用之法規與現行法規有所牴觸或有效之判例解釋有所違反者而言，至於事實
認定錯誤或法律上見解之歧異，不得謂為適用法規顯有錯誤。同條項第二款所謂判決
理由與主文顯有矛盾，係指判決理由與主文之內容適得其反而言。又同條項第十三款
所謂「當事人發見未經斟酌之重要證物者」，係指該證物在前訴訟程序中即已存在，
而當事人不知其存在或不能予以利用，現始發現或得使用者而言；同條項第十四款所
謂「重要證物漏未斟酌者」，係指該證物在前訴訟程序中提出，而原裁判未予斟酌，
以致影響原裁判者而言。本件本院九十年度裁字第三二號裁定（下稱原裁定）係以：
本件相對人臺中縣政府於民國八十八年二月十日以府教國字第三二七一六號函復聲請
人己○○、戊○○將依法辦理查估，請渠等配合辦理，及於同年三月十五日以府教國
字第八一五六七號函知渠二人訂於同年三月十九日辦理查估，核屬事實之通知，在建
物補償未經公告前，不生具體法律上之效果，均非屬行政處分。一再訴願決定以其非
行政處分，從程序上駁回聲請人己○○、戊○○、乙○○○三人之訴願、再訴願，均
無不合。至聲請人甲○○、丁○○並未提起訴願、再訴願決定以其提起再訴願，程序
未合，予以駁回，亦無違誤。茲聲請人等復提起行政訴訟，難謂合法為由，裁定駁回
聲請人等之訴，核其認事、用法均無違誤。茲聲請人等以原裁定有行政訴訟法第二百
七十三條第一項第一款再審事由，無非以：原處分縱不存在，前訴訟程序亦得依行政
訴訟法第一百九十九條之規定，以情況判決予以聲請人等救濟云云為其論據。經查，
行政訴訟法第一百九十八條、第一百九十九條所請情況裁判，其性質為撤銷訴訟，依
同法第四條規定，乃以行政處分存在為前提，本件相對人前開函示，為單純事實之
述（或事實通知）或理由之說明，既不因該項述或說明而生何法律上之效果者，自
非行政處分，人民即不得對之提起行政救濟，原裁定予以駁回，於法並無不合，亦無
主文與理由矛盾之情節。聲請人等提出附卷之證物，於前訴訟程序均已提出；又本院
原裁定係以程序理由駁回，亦無證物漏未斟酌之情節，則其空言主張原裁定有行政訴
訟法第二百七十三條第一項第二款、第十三款及第十四款再審事由，核不足採。揆諸
首揭說明，本件再審之聲請，難謂有理由，應予駁回。
據上論結，本件再審之聲請為無理由，爰依行政訴訟法第二百八十三條、第二百七十
八條第二項、第一百零四條、民事訴訟法第九十五條、第七十八條、第八十五條第一
項前段，裁定如主文。
中　　華　　民　　國　　九十一　　　年　　　元　　　　月　　　三　　　　日
                    最 高 行 政 法 院  第 五 庭
                                審 判 長 法  官　　　廖　政　雄
                                         法  官　　　趙　永　康
                                         法  官　　　林　清　祥
                                         法  官　　　鍾　耀　光
                                         法  官      姜  仁  脩
右  正  本  證  明  與  原  本  無  異
　　　　　　　　　　　　　　　　　　　　 法院書記官　莊　俊　亨
中　　華　　民　　國　　九十一　　　年　　　一　　　　月　　　三　　　　日
